

[Christian Ivan Pradipta]

Sragen, Jawa Tengah, Indonesia 57221 | +6282329605348 | christianivan850@gmail.com http://linkedin.com/in/christian-ivan-pradipta | instagram : @christianivanp_

TENTANG SAYA

Saya Christian Ivan Pradipta, lulusan Program Studi DIII Teknik Sipil Infrastruktur Perkotaan Univeritas Sebelas Maret Surakarta. Aktif dan berperan penting dalam aktivitas keorganisasian mahasiswa, serta memiliki jiwa pantang menyerah, konsisten dan kepemimpinan terhadap apapun yang saya kerjakan. saya memiliki pengalaman magang sebagai *Quality Control* dan pengalaman kerja selama 1 tahun sebagai Konsultan Pengawas. Saya dapat bekerja baik dalam tim maupun individu.

KEMAMPUAN & KOMPETENSI

- Microsoft Office
- Software Teknik Sipil (Autocad, Sketchup)
- Leadership
- Teamwork
- Public Speaking

- Problem Solving
- Time Management
- Adaptive
- Komunikasi
- Tanggung Jawab

PENGALAMAN KERJA

CV. Sokogi Reksacipta

Konsultan Pengawas (Juli 2022 – Sekarang)

Proyek Pembangunan Gedung Puskesmas Plupuh Sragen (Juli 2022 – Januari 2023) Proyek Pembangunan Gedung Pusksesmas Sragen (Mei 2023 – Sekarang)

 Bertanggung jawab penuh dalam pengawasan secara keseluruhan terhadap proyek, baik segi teknis maupun segi administrasi yang sesuai dengan dokumen kontrak, membuat laporan mengenai prestasi pekerjaan, meninjau kuantitas/kualitas dari material serta memberikan masukan/pendapat teknis mengenai penambahan/pengurangan biaya dan waktu.

PENGALAMAN MAGANG

PT. ADHI-GALA KSO

Proyek Pembangunan Depo Kereta Rel Listrik Jebres, Surakarta

Staff Quality Control (Juli – September 2021)

- Melakukan pengecekan dan memastikan setiap item pekerjaan proyek sudah sesuai dengan shop drawing,
- Membuat dokumentasi dan administrasi dari setiap pekerjaan yang sudah selesai,
- Melakukan pendampingan dalam tahapan pekerjaan seperti pengecoran.

PENGALAMAN ORGANISASI

HMDS FONDASI/Himpunan Mahasiswa Diploma Sipil (Surakarta, Indonesia)

Staff Departemen Minat dan Bakat (Februari 2020 – Desember 2020)

Kepala Departemen Hubungan Masyarakat (Februari 2021 – Desember 2022)

• Bertanggung jawab dalam memfasilitasi dan mengembangkan minat dan bakat mahasiswa D3 Teknik Sipil UNS dalam bidang olahraga dan seni, serta menjalin hubungan baik dengan departemen olahraga/seni di internal maupun eksternal universitas.

GENIUS UNS/Keluarga Mahasiswa Sragen In UNS (Sragen, Indonesia)

Staff Departemen Hubungan Masyarakat (April 2020 – Februari 2021) Kepala Departemen Hubungan Masyarakat (Mei 2021 – Februari 2022)

 Bertanggung jawab dalam perencanaan dan pelaksanaan program kerja dalam menjalin relasi dengan pihak luar Genius serta bertanggung jawab dalam membangun dan mempertahankan reputasi terkait dengan Genius.

PENGALAMAN KEPANITIAAN

Staff Komisi Disiplin Panitia Ospek Jurusan DIII Teknik Sipil Tahun 2020

Bertanggung jawab dalam proses kaderisasi mahasiswa baru DIII Teknik Sipil UNS dengan menanamkan jiwa solidaritas, kepemimpinan, tanggungjawab dalam diri sendiri serta memperkenalkan kehidupan kampus baik program studi, fakultas, maupun universitas.

• Staff Liasion Officier (LO) Panitia Fondays Days Tahun 2020 – 2021

Melakukan tugas sebagai penghubung antara panitia dan peserta lomba Fondays Days, serta menciptakan hubungan baik antara pihak – pihak terkait dalam kepanitiaan.

Steering Committee (SC) Panitia Tryout SBMPTN Tahun 2021 – 2022

Bertanggung jawab dalam terlaksananya Tryout SBMPTN yang diselenggarakan oleh Keluarga Mahasiswa Sragen *in* UNS (GENIUS) dari tahap pembentukan panitia sampai selesainya kegiatan, serta melakukan pengarahan dan pengawasan terhadap jalannya kepanitiaan.

PENDIDIKAN

UNIVERSITAS SEBELAS MARET SURAKARTA (2019 – 2022)

DIII Teknik Sipil Infastruktur Perkotaan – IPK 3.49/4.00

 Berperan dalam kegiatan organisasi dan mengikuti lomba-lomba dalam bidang Teknik sipil, seperti lomba beton tingkat nasional. serta membuat penelitian tugas akhir dengan judul "Evaluasi Perkerasan Jalan, Pemeliharaan dan Peningkatan dengan Metode Analisa Komponen beserta Rencana Anggaran Biaya (RAB) Ruas Jalan Solo – Purwodadi, Gondangrejo, Kabupaten Karanganyar STA 0+000 – 2+000"

SMA NEGERI 2 SRAGEN (2016 – 2019)

Jurusan IPA

PENGHARGAAN

- Sertifikat Ahli Kesehatan dan Keselamatan Kerja Tahun 2022 yang diselenggarakan oleh Badan Nasional Sertifikasi Profesi (BNSP) melalui Lembaga Sertifikasi Profesi (LSP) Universitas Sebelas Maret Surakarta.
- Sertifikat Juara Harapan 1 Lomba Kuat Tekan Beton Universitas Muhammadiyah Purwokerto Tahun 2021
- Sertifikat Finalis Lomba Kuat Tekan Beton Universitas Kristen Petra Surabaya Tahun 2021